臺灣新竹地方法院刑事判決
109年度原交簡上字第1號
聲  請  人  臺灣新竹地方檢察署檢察官
上  訴  人
即  被  告  謝松堯



選任辯護人  古旻書律師
上列上訴人即被告犯公共危險案件，不服本院簡易庭中華民國10
9年8月31日109年度原交簡字第46號第一審刑事簡易判決（聲請
簡易判決處刑書案號：109年度速偵字第621號），提起上訴，本
院管轄第二審之合議庭判決如下：
    主  文
上訴駁回。
    犯罪事實及理由
一、本案經本院合議庭審理結果，認原審簡易判決以上訴人即被
    告（下稱被告）謝松堯係犯刑法第185條之3第1項第1款吐氣
    所含酒精濃度達每公升零點二五毫克以上而駕駛動力交通工
    具之公共危險罪，累犯，處有期徒刑4月，並諭知易科罰金
    之折算標準為新臺幣（下同）1,000元折算1日，其認事、用
    法均無違誤，量刑亦屬妥適，應予維持，爰引用原審簡易判
    決書及檢察官聲請簡易判決處刑書所記載之犯罪事實、證據
    及理由（如附件）。
二、被告上訴意旨略以：被告係居住在偏遠尖石鄉之泰雅族山地
    原住民，家境清貧，父親及母親均身體欠佳，需仰賴被告賺
    錢扶養，且被告擔任保全業，工時甚長，工作辛苦，每月收
    入僅約4萬元出頭，每月需負擔房租7,000元、3,532元之債
    務還款，及父母生活開銷與醫療費用，且案發當日乃因工作
    問題前往詢問朋友意見，經不住朋友一再慫恿、催促下始基
    於禮貌及社交習慣始略為小酌，被告身負沈重經濟壓力，無
    多餘能力負擔罰金刑責，原審判決就前揭情事未予考量，量
    刑實屬過重，請求撤銷並從輕量刑云云。
三、按量刑之輕重，係事實審法院得依職權自由裁量之事項，苟
    已斟酌刑法第57條各款所列情狀而未逾越法定刑度，則不得
    遽指為違法；又刑罰之量定屬法院自由裁量之職權行使，但
    仍應審酌刑法第57條所列各款事由及一切情狀，為酌量輕重
    之標準，並非漫無限制，在同一犯罪事實與情節，如別無其
    他加重或減輕之原因，下級法院量定之刑，亦無過重或失輕
    之不當情形，則上級法院對於下級法院之職權行使，原則上
    應予尊重（最高法院72年台上字第6696號判例、85年度台上
    字第2446號判決意旨參照）。
　　查原審判決於量刑時，已審酌被告前已2犯酒後駕車公共危
    險案件，竟仍不知警惕，於服用酒類，吐氣酒精濃度達每公
    升0.77毫克之情形下，仍貿然騎乘重型機車上路，無視政府
    宣導酒後不開車，漠視法令，罔顧自己生命、身體及公眾往
    來之交通安全，所為實值譴責，惟念其犯後坦承犯行，態度
    尚佳，且幸未造成其他用路人傷亡，兼衡其自述之教育智識
    程度、職業及家庭經濟狀況等一切情狀予以量刑，並諭知易
    科罰金折算標準，所為量刑並未逾越法律規定之範圍，復無
    濫用權限或顯然過重之情事，尚難謂有何違法可言，且衡諸
    被告前次酒後駕車犯行業經法院判處有期徒刑3月，併科罰
    金2萬元確定，本次犯行經依累犯規定加重其刑，原審量處
    有期徒刑4月，並無量刑輕重失衡，顯然過重之情形。至於
    被告所辯經濟狀況不佳及飲酒動機等情，尚難執為原判決量
    刑過重之理由，況被告目前有正當工作，收入穩定，亦非完
    全無法負擔。綜上，被告上訴請求從輕量刑，為無理由，應
    予駁回。　
四、據上論斷，應依刑事訴訟法第455條之1第1項、第3項、第36
    8條、第373條，判決如主文。
本案經檢察官翁貫育聲請簡易判決處刑，檢察官翁旭輝到庭執行
職務。
中　　華　　民　　國　　110 　年　　4 　　月　　1 　　日
                  刑事第四庭  審判長法  官  陳健順
                                    法  官  楊祐庭 
                                    法  官  湯淑嵐
以上正本證明與原本無異。
不得上訴。
中　　華　　民　　國　　110 　年　　4 　　月　　6 　　日
                                    書記官  劉文倩
附錄本論罪科刑法條：
刑法第185條之3第1項第1款
駕駛動力交通工具而有下列情形之一者，處 2 年以下有期徒刑
，得併科 20 萬元以下罰金：
一、吐氣所含酒精濃度達每公升零點二五毫克或血液中酒精濃度
    達百分之零點零五以上。
　　
【附件】　　
臺灣新竹地方法院刑事簡易判決　　　 109年度原交簡字第46號
聲　請　人　臺灣新竹地方檢察署檢察官
被　　　告　謝松堯
上列被告因公共危險案件，經檢察官聲請以簡易判決處刑（109
年度速偵字第621號），本院判決如下：
    主  文
謝松堯吐氣所含酒精濃度達每公升零點二五毫克以上而駕駛動力
交通工具，累犯，處有期徒刑肆月，如易科罰金，以新臺幣壹仟
元折算壹日。
    事實及理由
一、本件犯罪事實、證據除犯罪事實欄一、第7行應更正為「0時
    46分許」外，餘均引用檢察官聲請簡易判決處刑書之記載（
    如附件）。
二、論罪科刑：
（一）核被告所為，係犯刑法第185條之3第1項第1款之駕駛動力
      交通工具而吐氣所含酒精濃度達每公升0.25毫克以上之公
      共危險罪。
（二）被告前於民國104 年間，因公共危險案件，經臺灣桃園地
      方法院以104年度原桃交簡字第155號判決判處有期徒刑3
      月確定，於104年6月29日易科罰金執行完畢等情，有臺灣
      高等法院被告前案紀錄表1 份存卷為憑，是被告前受有期
      徒刑之執行完畢後，5 年以內故意再犯本件有期徒刑以上
      之罪，為累犯。而被告前有酒駕之公共危險前科紀錄，竟
      又再犯本件同一罪質之罪，顯然不知悔改，完全漠視道路
      交通規則及其他用路人之安全，本院依司法院釋字第775
      號解釋意旨，並斟酌憲法第8 條人身自由保障原則、第23
      條比例原則後，認被告應依刑法第47條第1 項之規定加重
      其刑，始符合罪刑相當。
（三）爰審酌被告前已2 犯酒後駕車公共危險案件，竟仍不知警
      惕，於服用酒類，吐氣酒精濃度達每公升0.77毫克之情形
      下，仍貿然騎乘重型機車上路，無視政府宣導酒後不開車
      ，漠視法令，罔顧自己生命、身體及公眾往來之交通安全
      ，所為實值譴責，惟念其犯後坦承犯行，態度尚佳，且幸
      未造成其他用路人傷亡，兼衡其高職畢業之智識程度、職
      業為物流管理、家庭經濟狀況為勉持等一切情狀，量處如
      主文所示之刑，並諭知易科罰金之折算標準。
三、依刑事訴訟法第449條第1項前段、第3項、第454條第2項，
    逕以簡易判決處刑如主文。
四、如不服本簡易判決，得自收受送達之日起20日內，向本院提
    起上訴。
五、本件經檢察官翁貫育聲請以簡易判決處刑。
中    華    民    國   109    年    8     月    31    日
                  新竹簡易庭  法  官  魏瑞紅
以上正本證明與原本無異。
中    華    民    國   109    年    8     月    31    日
                              書記官  李佳穎
附錄本件論罪科刑法條：
中華民國刑法第185 條之3 第1 項第1 款
駕駛動力交通工具而有下列情形之一者，處二年以下有期徒刑，
得併科二十萬元以下罰金：
一、吐氣所含酒精濃度達每公升零點二五毫克或血液中酒精濃度
    達百分之零點零五以上。
　
【原審簡易判決附件】
臺灣新竹地方檢察署檢察官聲請簡易判決處刑書
                                    109年度速偵字第621號
    被      告  謝松堯  男
上列被告因公共危險案件，業經偵查終結，認宜聲請以簡易判決
處刑，茲將犯罪事實及證據並所犯法條分敘如下：
        犯罪事實
一、謝松堯前有1次酒駕案件，經臺灣桃園地方法院以104年度原
    桃交簡字第155號判決處有期徒刑3月，併科罰金新臺幣2 萬
    元確定，於民國104年6月29日易科罰金執行完畢。詎其仍不
    知悔改，於109年5月3日凌晨0時許，在新竹市光華街18巷之
    某PUB 店飲酒後，明知飲酒後已不得駕駛動力交通工具，仍
    於同日凌晨0時30分許，自該處騎乘車牌號碼000-000號普通
    重型機車上路。嗣於同日凌晨1時6分許，行經新竹市東區經
    國路與自由路口，因右轉未顯示方向燈而為警攔查，並測得
    其吐氣所含酒精濃度達每公升0.77毫克，始悉上情。
二、案經新竹市警察局第二分局報告偵辦。
        證據並所犯法條
一、上揭犯罪事實，業據被告謝松堯於警詢及偵訊中坦承不諱，
    並有酒精測定紀錄表、新竹市警察局舉發違反道路交通管理
    事件通知單各1 份附卷可稽，被告自白與事實相符，其犯嫌
    堪以認定。
二、核被告所為，係犯刑法第185條之3第1項第1款之公共危險罪
    嫌。又被告受有前述有期徒刑執行完畢，此有本署刑案資料
    查註紀錄表1份在卷可稽，5年內再故意犯本件有期徒刑以上
    之罪，為累犯，請審酌依刑法第47條第1 項之規定，加重其
    刑。
三、依刑事訴訟法第451條第1項聲請逕以簡易判決處刑。
    此  致
臺灣新竹地方法院
中    華    民    國   109    年     5     月     6   日
                              檢  察  官   翁貫育
本件正本證明與原本無異
中    華    民    國   109    年     5     月    25   日
                              書  記  官   賴雅琳